【裁判字號】    89,訴,722
【裁判日期】    890718
【裁判案由】    槍砲彈藥刀械管制
【裁判全文】
臺灣板橋地方法院刑事判決                          八十九年度訴字第七二二號
    公  訴  人  臺灣板橋地方法院檢察署檢察官
    被      告  甲○○
右列被告因違反槍砲彈藥刀械管制條例案件，經檢察官提起公訴（八十八年度偵字第
二五六七○號），本院判決如左：
    主  文
甲○○未經許可，持有可發射子彈具有殺傷力之改造手槍，累犯，處有期徒刑壹年陸
月，併科罰金新臺幣萬元，罰金部分如易服勞役以新臺幣玖佰元即銀元佰元折算
壹日。扣案之改造手槍壹支（含彈匣壹個）及改造子彈貳顆，均沒收。
    事  實
一、甲○○於民國八十四年三月二十日因麻醉藥品管理條例案件，經本院判處有期徒
    刑六月確定，於八十四年十月十六日執行完畢。詎仍不知悔改，於八十八年十月
    中旬某日晚間，在台北縣三重市重新橋下自由路巷內停車場空地，自郭子強（另
    經台灣板橋地方法院檢察署檢察官發佈通緝中）處，取得可發射子彈具有殺傷力
    之仿ＢＥＲＥＴＴＡ廠半自動手槍製造之金屬玩具手槍更換車通之金屬槍管而成
    之改造手槍一把及改造子彈四顆，旋即將前開手槍及子彈攜至台北縣三重市○○
    ○路菜圃之草叢內藏放，未經許可而持有之。嗣於八十八年十一月二十四日上午
    三時許，甲○○攜帶上開槍彈行經台北縣蘆洲市○○○路七十四巷十五號前時為
    警查獲，並扣得上開改造手槍一支及子彈四顆。
二、案經臺北縣警察局三重分局報告臺灣板橋地方法院檢察署檢察官偵查起訴。
    理  由
一、右開事實，迭據被告甲○○於警訊、偵查及本院審理時坦承不諱，扣案之改造手
    槍一支及子彈四顆，經送內政部警政署刑事警察局鑑驗結果，認扣案之改造手槍
    （獲案槍枝管制編號：0000000000）係以仿ＢＥＲＥＴＴＡ廠半自動
    手槍製造之金屬玩具手槍（ＦＳ—九七○八型）更換車通之金屬槍管及金屬撞針
    改造而成，其擊發機械正常，具發射子彈功能，認具有殺傷力；改造子彈四顆，
    其中三顆係玩具槍金屬彈殼加裝鋼珠（直徑６ＭＭ）組合而成之改造子彈，一顆
    係玩具槍金屬彈殼加裝鋼珠（直徑５ＭＭ）組合而成之改造子彈，經實際試射，
    均可擊發，具有殺傷力等情，有該局以八十八年十二月九日刑鑑字第一二七四六
    三號鑑驗通知書乙紙附卷可稽，復有扣案槍枝之照片影本二幀在卷可佐，足認被
    告前揭自白與事實相符而堪予採信。故本件事證明確，被告犯行堪以認定，自應
    依法論科。
二、被告未經許可，持有同具殺傷力之改造手槍及改造子彈四顆，核其所為分別係犯
    槍砲彈藥刀械管制條例第十一條第四項之未經許可持有具殺傷力之槍砲罪及同條
    例第十二條第四項之未經許可持有具殺傷力之子彈罪。被告以一個持有行為同時
    持有前揭槍枝及子彈，應屬一行為而觸犯上揭二罪名，應依刑法第五十五條想像
    競合犯之規定，從一重之槍砲彈藥刀械管制條例第十一條第四項之罪處斷。復按
    ，被告曾於八十四年三月二十日因麻醉藥品管理條例案件，經本院判處有期徒刑
    六月確定，於八十四年十月十六日執行完畢，此有臺灣高等法院檢察署刑案紀錄
    簡覆表一件在卷可憑，其於前案有期徒刑執行完畢後五年以內，再犯上揭未經許
    可持有改造手槍罪，應依累犯之規定加重其刑。爰審酌被告前於八十七年十一月
    間甫因違反槍砲彈藥刀械條例案件經本院判處有期徒刑二年六月，於八十八年八
    月二十四日確定，有前開刑案記錄簡覆表可稽，於執行前復犯本罪，惡性非輕；
    復衡其犯後尚知坦承犯行、表示悔意，自陳係因郭子強要求代找師傅車膛線而持
    有該槍、彈，惟自知有案在身，並未依囑而為，係在交還該槍、彈途中經臨檢而
    查獲等一切情狀，量處如主文所示之刑，且就併科罰金刑之部分，諭知易服勞役
    之折算標準，以示懲儆。末查槍砲彈藥刀械管制條例第十九條第一項固規定：犯
    同條例第十一條之罪，經判處有期徒刑者，應於刑之執行完畢或赦免後，令入勞
    動場所強制工作，其期間為三年。然該規定不問對行為人有無預防矯治其社會危
    險性之必要，一律宣付強制工作三年，限制其中不具社會危險性之受處分人之身
    體身分自由部分，其所採之措施與所欲達成預防矯治之目的及需要程度，不合憲
    法第二十三條所定之比例原則，仍應依個案情節，在符合比例原則之情形下，適
    用上開強制工作之規定等情，業經司法院大法官於八十七年十二月十八日作成釋
    字第四七一號解釋。查本件被告並未持扣案之改造手槍、子彈犯案或為其他不法
    行為，不具有一定之社會危險性，且被告為警查獲後，即坦承犯行，本院斟酌其
    行為之嚴重性及所表現之危險性，認尚無對被告施予保安處分加以矯治之必要性
    ，故未併予諭知強制工作之保安處分，以符合憲法所定之比例原則，附此敘明。
    又扣案之改造手槍一枝及加裝直徑６ＭＭ鋼珠組合而成之改造子彈二顆，為違禁
    物，應依刑法第三十八條第一項第一款規定沒收之；而在鑑定過程中試射之加裝
    直徑６ＭＭ鋼珠及加裝直徑５ＭＭ鋼珠組合而成之改造子彈各一顆，既經鑑驗單
    位實際試射而不具殺傷力，已非屬違禁物，故對此部分，自無庸為沒收之諭知，
    併此敘明。
據上論斷，應依刑事訴訟法第二百九十九條第一項前段，槍砲彈藥刀械管制條例第十
一條第四項、第十二條第四項，刑法第十一條前段、第五十五條、第四十二條第二項
、第四十七條、第三十八條第一項第一款，罰金罰鍰提高標準條例第二條，現行法規
所定貨幣單位折算新臺幣條例第二條，判決如主文。
本案經檢察官黃和村到庭執行職務
中      華      民      國    八十九    年      七      月     十八     日
                                臺灣板橋地方法院刑事第五庭
                                      審判長法  官  陳  秀  
                                            法  官  周  建  興
                                            法  官  王  偉  光
右正本證明與原本無異。
如不服本判決，應於判決送達後十日內，向本院提出上訴狀。
                                            書記官  簡  永  聰
中      華      民      國    八十九    年      七      月     十九     日
附錄本案論罪科刑法條全文：
槍砲彈藥刀械管制條例第十一條
未經許可，製造、販賣或運輸第四條第一款所稱其他可發射金屬或子彈具有殺傷力之
各式槍砲者，處五年以上有期徒刑，併科新臺幣一千萬元以下罰金。
未經許可，轉讓、出租或出借前項所列槍砲者，處三年以上十年以下有期徒刑，併科
新臺幣七百萬元以下罰金。
意圖供自己或他人犯罪之用，而犯前二項之罪者，處無期徒刑或七年以上有期徒刑，
併科新臺幣一千萬元以下罰金。
未經許可，持有、寄藏或意圖販賣而陳列第一項所列槍砲，處一年以上七年以下有期
徒刑，併科新臺幣七百萬元以下罰金。
第一項至第三項之未遂犯罰之。
槍砲彈藥刀械管制條例第十二條：
未經許可，製造、販賣或運輸子彈者，處一年以上七年以下有期徒刑，併科新臺幣五
百萬元以下罰金。
未經許可，轉讓、出租或出借子彈者，處六月以上五年以下有期徒刑，併科新臺幣三
百萬元以下罰金。
意圖供自己或他人犯罪之用，而犯前二項之罪者，處三年以上十年以下有期徒刑，併
科新臺幣七百萬元以下罰金。
未經許可，持有、寄藏或意圖販賣而陳列子彈者，處五年以下有期徒刑，併科新臺幣
三百萬元以下罰金。
第一項至第三項之未遂犯罰之。


司法院資訊處製作；財團法人民間司法改革基金會備份。
